【裁判字號】    95,易,274
【裁判日期】    950731
【裁判案由】    竊盜
【裁判全文】
臺灣屏東地方法院刑事判決               95年度易字第274號
公  訴  人  臺灣屏東地方法院檢察署檢察官
被      告  甲○○
上列被告因竊盜案件，經檢察官提起公訴（95年度偵字第2247號
），被告於本院準備程序中就被訴事實為有罪之陳述，經本院合
議庭裁定由受命法官獨任依簡式審判程序審理，本院判決如下：
    主  文
甲○○竊盜，累犯，處有期徒刑伍月，如易科罰金，以佰元折
算壹日。
    事  實
一、甲○○前因竊盜案件，經本院以93年簡字第263 號判處有期
    徒刑2 月，於民國93年8 月18日縮刑期滿，93年8 月19日執
    行完畢出監。詎猶不知悔改，意圖為自己不法之所有，於95
    年3 月30日23時30分許，行經無人居住之屏東縣內埔鄉○○
    村○○路655 號時，見該址之鐵捲門未完全關閉，即意圖為
    自己不法之所有，基於竊盜之犯意，自鐵捲門之空隙爬進該
    屋內，徒手竊取乙○○所有放置在該處且車鑰匙未取下之車
    牌號碼KN7-330 號重型機車得手；嗣於翌日11時30分，乙○
    ○之友人劉彥余在屏東縣內埔鄉○○村○○路「高手網路咖
    啡」前發現甲○○騎乘該機車，而告知乙○○上情並報警，
    於同日17時30分許，為警在屏東縣內埔鄉○○村○○路190
    號「福氣海釣場」查獲，並扣得該機車之車鑰匙1 支。
二、案經屏東縣警察局內埔分局報請臺灣屏東地方法院檢察署檢
    察官偵查起訴。
    理  由
一、上揭事實，業據被告於警、偵訊與審理中坦承不諱，核與證
    人即被害人乙○○、證人劉彥余於警詢中指訴情節均相符，
    並有屏東縣警察局內埔分局扣押筆錄、扣押物品目錄表、贓
    物認領保管單、車號KN7-330 號重型機車車籍查詢資料各1
    份及照片5幀等在卷可佐，罪證明確，被告犯行堪以認定。
二、新舊法比較：
（一）查被告行為後，刑法第2 條第1 項業於94年2 月2 日以華
      總一義字第09400014901 號令修正公布，並自95年7 月1
      日起施行；修正後刑法第2 條第1 項規定，已將新舊法律
      適用之「從新從輕」原則，改採「從舊從輕」原則。惟按
      刑法第2 條第1 項所稱之法律，係指刑罰所依存的整體法
      律狀態，故所謂「法律有變更」者，除形式上有變更之外
      ，應進一步指足以影響行為的可罰性與法律效果的法令因
      修正或廢止而有所變更之實質上變更者而言。所以刑法法
      律變更概念，應界定此，而為新舊法之比較，合先敘明。
（二）罰金刑之法定刑部分：
      被告行為後，刑法施行法第1 條之1 於95年6 月14日以華
      總一義字第09500035181 號令修正公布增訂。修正增訂之
      刑法施行法第1 條之1 規定「中華民國九十四年一月七日
      刑法修正施行後（按指九十五年七月一日），刑法分則編
      所定罰金之貨幣單位為新台幣。九十四年一月七日刑法修
      正時，刑法分則編未修正之條文定有罰金刑者，自九十四
      年一月七日刑法修正施行後，就其所定數額提高為三十倍
      。但七十二年六月二十六日到九十四年一月七日新增或修
      正之條文，就其所定數額提高為三倍。」是本件被告所犯
      刑法第320 條第1 項竊盜罪之法定刑有罰金刑（銀元500
      元以下），且為94年1 月7 日刑法修正時，刑法分則編未
      修正之條文定有罰金刑者；於刑法施行法第1 條之1 修正
      增訂前，其貨幣單位為銀元，罰金刑之提高標準應適用罰
      金罰鍰提高標準條例第1 條之規定「依法律應處罰金、罰
      鍰者，就其原定數額得提高為二倍至十倍。」，而再依現
      行法規所定貨幣單位折算新臺幣條例第2 條規定「現行法
      規所定金額之貨幣單位為圓、銀元或元者，以新臺幣元之
      三倍折算之。」如換算為新台幣，則刑法第320 條第1 項
      法定刑罰金刑部分，應為罰金新台幣15000 元以下（500
      元乘10乘3） 。如適用上開修正後刑法施行法第1 條之1
      規定提高30倍，亦為新台幣15000 元以下。比較新舊法適
      用之結果，其關於法定刑為罰金部分之提高標準，新舊法
      均無不利之情形。惟被告行為後，刑法第33條第5 款修正
      規定「罰金：新臺幣一千元以上，以百元計算之。」，與
      修正前刑法第33條第5 款規定「罰金：一元以上。」不同
      ，比較新舊法結果，以修正前刑法較有利於行為人。
（三）累犯部分：
      刑法修正後第47條第1 項規定「受徒刑之執行完畢，或一
      部之執行而赦免後，五年以內故意再犯有期徒刑以上之罪
      者，為累犯，加重本刑至二分之一。」，與修正前刑法第
      47條規定不同。修正後刑法關於累犯之規定，其5 年以內
      再犯之罪以故意犯為限，始應論以累犯。本案被告前因竊
      盜案件，經本院以93年簡字第263 號判處有期徒刑2 月，
      於93年8 月18日縮刑期滿，93年8 月19日執行完畢出監一
      節，有臺灣高等法院被告全國前案紀錄表1 份在卷可憑，
      於5 年內故意再犯有期徒刑以上之本件，不論依新舊法規
      定，均應論以累犯，比較新舊法結果，並無有利或不利之
      情形，故依刑法第2 條第1 項前段規定，本案關於被告是
      否構成累犯之適用，自應適用行為時之法律即修正前刑法
      第47條規定為累犯。
（四）易科罰金部分：
      被告行為時之刑法第41條第1 項前段規定：「犯最重本刑
      為五年以下有期徒刑以下之刑之罪，而受六個月以下有期
      徒刑或拘役之宣告，因身體、教育、職業、家庭之關係或
      其他正當事由，執行顯有困難者，得以一元以上三元以下
      折算一日，易科罰金。」又被告行為時之易科罰金折算標
      準，依修正前罰金罰鍰提高標準條例第2 條前段（現已刪
      除）規定，就其原定數額提高為100 倍折算1 日，則本件
      被告行為時之易科罰金折算標準，應以銀元300 元折算1
      日，經折算為新臺幣後，應以新臺幣900 元折算為1 日。
      惟95年7 月1 日修正公布施行之刑法第41條第1 項前段則
      規定：「犯最重本刑為五年以下有期徒刑以下之刑之罪，
      而受六個月以下有期徒刑或拘役之宣告者，得以新臺幣一
      千元、二千元或三千元折算一日，易科罰金。」比較修正
      前後之易科罰金折算標準，以95年7 月1 日修正公布施行
      前之規定，較有利於被告。
（五）參酌最高法院95年5 月23日刑事庭第8 次會議決議，比較
      新舊法時應就罪刑有關之共犯、未遂犯、想像競合犯、牽
      連犯、連續犯、結合犯，以及累犯加重、自首減輕暨其他
      法定加減原因（如身分加減）與加減比例等一切情形，本
      於統一性及整體性原則，綜其全部罪刑之結果而為比較。
      本件綜合比較結果，因被告依修正前刑法定其易科罰金之
      折算標準，其餘同上所述亦均依修正前刑法對被告較為有
      利，是應一體適用修正前刑法即行為時刑法。
三、核被告甲○○所為，係犯刑法第320 條第1 項之竊盜罪。被
    告前因竊盜案件，經本院以93年簡字第263 號判處有期徒刑
    2 月，於93年8 月18日縮刑期滿，93年8 月19日執行完畢出
    監之情，有臺灣高等法院被告前案紀錄表1 紙在卷可查，其
    於有期徒刑執行完畢後，5 年內再犯本件有期徒刑以上之罪
    ，為累犯，應依修正前刑法第47條之規定，加重其刑。爰審
    酌被告為圖私欲，任行竊取他人財物，其之行為確屬可議，
    本有嚴懲之必要，以收刑罰教化之效，且前亦因屢犯竊盜案
    件判處拘役45日及有期徒刑2 月，顯見其並無悔意，惟念其
    犯後尚能坦認犯行，態度難謂不佳等一切情狀，酌情量處如
    主文所示之刑，並依修正前刑法與罰金罰鍰提高標準條例諭
    知如易科罰金之折算標準，以資懲儆。
四、扣案之車鑰匙1支，業據證人乙○○證稱為其所有，（見內
    警分刑字第095000號卷95年4月1日警詢筆錄（，並業已發還
    ，此有贓物認領保管單1紙附卷可證，爰不另為沒收之諭知
    ，附此敘明。
據上論斷，應依刑事訴訟法第273 條之1 第1 項、第299 條第1
項前段，刑法第320 條第1 項（修正前）、第47條（修正前）、
第41條第1 項前段（修正前），罰金罰鍰提高標準條例第1 條前
段、第2 條（修正前），判決如主文。
本案經檢察官吳岳輝到庭執行職務。
中    華    民    國    95    年    7     月    31    日
                  刑事第一庭    法  官  羅培毓
以上正本證明與原本無異。
如不服本判決應於收受本判決送達後10日內向本院提出上訴書狀
，其未敘述上訴理由者，並得於提起上訴後10日內向本院補提理
由書狀（均須按他造當事人之人數附繕本）「切勿逕送上級法院
」
中    華    民    國    95    年    7     月    31    日
                                書記官  張儷薾
附錄本案論罪法條：
中華民國刑法第320條
(普通竊盜罪、竊佔罪)
意圖為自己或第三人不法之所有，而竊取他人之動產者，為竊盜
罪，處 5 年以下有期徒刑、拘役或 500 元以下罰金。
意圖為自己或第三人不法之利益，而竊佔他人之不動產者，依前
項之規定處斷。
前二項之未遂犯罰之


司法院資訊處製作；財團法人民間司法改革基金會備份。
